【裁判字號】    95,上易,1376
【裁判日期】    951003
【裁判案由】    贓物
【裁判全文】
臺灣高等法院刑事判決                95年度上易字第1376號
上  訴  人
即  被  告  甲○○
                      樓
上列上訴人因贓物案件，不服臺灣桃園地方法院95年度易字第37
0號，中華民國95年5月19日第一審判決（起訴案號：臺灣桃園地
方法院檢察署94年度偵字第18767號暨移送併辦：95年度偵字第7
043號、臺灣新竹地方法院檢察署94年度偵字第5564號），提起
上訴，本院判決如下：
    主  文
上訴駁回。
    事實及理由
一、本案經本院審理結果，認第一審以上訴人即被告甲○○連續
    收受贓物，累犯，處有期徒刑拾壹月，認事用法及量刑均無
    不當，應予維持，並引用第一審判決書記載之事實、證據及
    理由。
二、被告上訴意旨略以我不知是贓物云云，然查原審就被告於原
    判決所載之時、地有收受贓物之事實，業據被告迭於偵查及
    原審審理中坦認不諱，核與證人即上揭車牌號碼SLG-471號
    輕型機車、9G-6522號、LI-6 933號及MJ-9280號自用小客車
    之車主、使用人丙○○、吳蕙伶、劉志清及丁○○於警詢中
    指述車輛遭竊之情形相符，參以證人乙○○於偵查中證述被
    告曾告知LI-6933號自用小客車係贓車等語。此外，並有車
    牌號碼SLG-471號輕型機車、9G-6522號、LI-6933號及MJ-92
    80號自用小客車之車輛竊盜及車牌失竊資料個別查詢報表5
    紙、車牌號碼JT-6015號車籍作業系統查詢認可資料1紙、車
    牌號碼9G-6522號自用小客車之車輛協尋（尋獲）電腦輸入
    單2紙、贓物認領保管單4紙、現場照片11張及新竹市警察局
    第二分局文華派出所警員之偵查報告等書證存卷可查，復有
    扣案之鑰匙3把可佐，原審已詳為說明，經核並無違誤，證
    人乙○○於本院亦證稱被告確有告知其車子是贓車，且是用
    電線接觸，沒有鑰匙等，足見被告所述其不知是贓物，為不
    可採，又被告行為後，刑法第56條連續犯之規定，業於94年
    1月7日修正公布刪除，並於95年7月1日施行，則被告之犯行
    ，因行為後新法業已刪除連續犯之規定，此刪除雖非犯罪構
    成要件之變更，但顯已影響行為人刑罰之法律效果，自屬法
    律有變更，依新法第2條第1項規定，應適用較有利於被告之
    行為時法律即舊法論以連續犯（最高法院95年第8次刑事庭
    會議決議參照）。被告有原審事實欄所示之科刑執行情形，
    此有被告前案紀錄表及臺灣桃園地方法院檢察署刑案資料查
    註記錄表附卷可稽，茲於五年以內再故意犯本件有期徒刑以
    上之罪，不論依修正前之刑法第47條，或修正後之刑法第47
    條第1項之規定，均構成累犯，對被告而言並無有利或不利
    之情形，自不生新舊法比較之問題，依刑法第2條第1項規定
    ，應逕依修正前之刑法第47條，論以累犯，並加重其刑，又
    修正後之規定係以適用行為時法為原則，因此原判決雖未及
    適用，然被告上訴本院後，依新法第2條第1項規定，仍應適
    用行為時法，則原判決適用行為時法即無不當，自不構成撤
    銷之事由。被告前揭之上訴為無理由，應予駁回。
三、據上論斷，應依刑事訴訟法第368條、第373條判決如主文。
本案經檢察官洪泰文到庭執行職務。
中    華    民    國    95    年    10    月    3     日
                  刑事第七庭  審判長法  官  陳正雄
                                    法  官  蔡光治
                                    法  官  許宗和
以上正本證明與原本無異。
不得上訴。
                                    書記官  沈秀容
中    華    民    國    95    年    10    月    4     日


司法院資訊處製作；財團法人民間司法改革基金會備份。
